【裁判字號】    97,易,631
【裁判日期】    970929
【裁判案由】    竊盜
【裁判全文】
臺灣高雄地方法院刑事判決               97年度易字第631號
公  訴  人  臺灣高雄地方法院檢察署檢察官
被      告  己○○
            乙○○
            丁○○
上列被告因竊盜案件，經檢察官提起公訴（97年度偵字第1480號
），嗣被告等於審判程序進行中就被訴事實為有罪之陳述，經本
院告知簡式審判程序之旨，並聽取被告與公訴人之意見後，裁定
依簡式審判程序審理，判決如下：
    主  文
己○○犯結夥竊盜罪，累犯，處有期徒刑捌月。
乙○○犯結夥竊盜罪，處有期徒刑陸月，如易科罰金，以新臺幣
壹仟元折算壹日。
丁○○犯結夥竊盜罪，處有期徒刑陸月，如易科罰金，以新臺幣
壹仟元折算壹日。緩刑貳年。
    事  實
一、己○○前於民國90年間因竊盜案件，經本院以90年度訴字第
    286 號判決判處有期徒刑5 月，經上訴後，由臺灣高等法院
    高雄分院以91年度上易第38號判決駁回上訴而確定。又於92
    年間因竊盜案件，經臺灣雲林地方法院以93年度六簡字第84
    號判決判處有期徒刑4 月確定，並與前開罪刑合併定應執行
    刑有期徒刑8 月，甫於94年1 月24日徒刑易科罰金而執行完
    畢。詎猶不知悔改，因其同居女友甲○○（另行審結）前曾
    探尋發現高雄縣岡山鎮○○路1 之2 號倉庫內存放之物品無
    人看管，遂與甲○○及友人乙○○、丁○○等成年人結夥3
    人以上，共同基於意圖為自己不法所有之竊盜犯意聯絡，於
    97年1 月2 日下午2 時3 分前某時許，由己○○、甲○○騎
    乘車牌號碼WCF-202 號之輕型機車，乙○○、丁○○騎乘車
    牌號碼PQ3-967 號之重型機車，共同前往上開倉庫後，留由
    丁○○、甲○○在外把風，己○○及乙○○則將該處用以阻
    隔倉庫圍牆破洞之石棉瓦片移開，自該洞進入倉庫，竊取其
    內戊○○所有而尚有再利用價值之曲軸、圓軸、鐵管各1 支
    及電線1 捆，得手後，並將上開竊得之物擺放於倉庫圍牆外
    之牆邊地面，再由丁○○以己○○所有之藍色外套、甲○○
    所有之黑色外套分別覆蓋其上，藉以掩人耳目，嗣於同日下
    午2 時3 分許，因己○○與乙○○誤觸倉庫保全系統，隨即
    由趕赴現場查看之保全人員庚○○發覺其情並報警處理而查
    獲，並當場扣得其等所竊曲軸、圓軸、鐵管各1 支及電線1
    捆等物。
二、案經戊○○訴由高雄縣政府警察局岡山分局報告臺灣高雄地
    方法院檢察署檢察官偵查起訴。
    理  由
一、本件被告己○○、乙○○及丁○○所犯係死刑、無期徒刑、
    最輕本刑為3 年以上有期徒刑以外之罪，其等均於審判程序
    中就被訴事實為有罪之陳述，經本院告知簡式審判程序之旨
    ，並聽取公訴人及被告等人意見後，裁定進行簡式審判程序
    ，合先敘明。
二、上揭事實，業據被告己○○、乙○○及丁○○於本院審理時
    均供承不諱，核與證人即告訴人戊○○於警詢中證述及偵查
    中具結證述之情節、證人即保全人員庚○○於警詢中證述及
    偵查中具結證述之情節大致相符，並有扣押筆錄、扣押物品
    目錄表、贓物認領申請單、車籍查詢－基本資料詳細畫面單
    、單及查獲現場暨贓物照片等件在卷可稽，足認被告等3 人
    之自白均與事實相符，堪予採為本案論罪科刑之依據。本件
    事證明確，被告等3 人之竊盜犯行，均堪以認定，應依法論
    科。
三、核被告己○○、乙○○及丁○○等3 人所為，均係犯刑法第
    321 條第1 項第4 款之結夥竊盜罪。被告己○○、乙○○及
    丁○○與同案被告甲○○就上開竊盜犯行，均有犯意聯絡及
    行為分擔，為共同正犯。又被告己○○有如事實欄所載之前
    案科刑及執行紀錄，有卷附本院院內索引卡紀錄表報表及臺
    灣高等法院被告前案紀錄表各1 份可按，其受有期徒刑之執
    行完畢，5 年以內故意再犯本件有期徒刑以上之罪，為累犯
    ，應依刑法第47條第1 項之規定加重其刑。爰審酌被告己○○、乙○○及丁○○等3 人均不思循正當工作以獲致財物維
    生，竟為圖私利，竊取告訴人之財物，行為誠有不該，惟念
    及被告等3 人犯後於本院審理中尚能坦承犯行，且所竊財物
    亦已發還被害人等一切情狀，各量處如主文所示之刑，並參
    酌被告乙○○、丁○○犯罪之動機、手段，及被告乙○○教
    育程度為高中畢業，現職為工人，家庭經濟狀況屬勉持；被
    告丁○○教育程度為國中肄業，現無業，家庭經濟狀況屬勉
    持等情（院卷第158-159 頁），就被告乙○○及丁○○上開
    所處罪刑，同時諭知以每日新台幣1 千元為易科罰金之折算
    標準，以資懲儆。末查，被告丁○○前未曾因故意犯罪受有
    期徒刑以上刑之宣告，有其臺灣高等法院被告前案紀錄表1
    份在卷足憑，其因一時失慮，偶罹刑典，且犯後於本院審理
    中尚能坦承犯行，有所悔悟，並已獲告訴人之諒解而陳明願
    予其自新機會等語（院卷第161 頁），經此罪刑之宣告後，
    當知所警惕，信無再犯之虞，本院參酌前情及檢察官亦請求
    能對被告丁○○從輕量刑並給予緩刑等語，認前開所宣告之
    刑，以暫不執行為適當，爰依刑法第74條第1 項第1 款規定
    予以宣告緩刑2 年，以啟自新。
據上論斷，依刑事訴訟法第273 條之1 第1 項、第284 條之1 、
第299 條第1 項前段，刑法第28條、第321 條第1 項第4 款、第
47條第1 項、第41條第1 項前段、第74條第1 項第1 款，判決如
主文。
本案經檢察官丙○○到庭執行職務。
中    華    民    國    97    年    9     月    29    日
                  刑事第十七庭  法  官  蔣志宗
以上正本證明與原本無異。
如不服本判決應於收受本判決後10日內向本院提出上訴書狀，並
應敘述具體理由，如未敘述上訴理由者，應於上訴期間屆滿後20
日內補提理由書狀於本院（均須按他造當事人之人數附繕本）「
切勿逕送上級法院」。
中    華    民    國    97    年    9     月    29    日
                                書記官  李崑良
附錄本案論罪科刑法條：
刑法第321條
犯竊盜罪而有左列情形之一者，處6 月以上、5 年以下有期徒刑
：
一  於夜間侵入住宅或有人居住之建築物、船艦或隱匿其內而犯
    之者。
二  毀越門扇、牆垣或其他安全設備而犯之者。
三  攜帶兇器而犯之者。
四  結夥三人以上而犯之者。
五  乘火災、水災或其他災害之際而犯之者。
六  在車站或埠頭而犯之者。
前項之未遂犯罰之。


司法院資訊處製作；財團法人民間司法改革基金會備份。
